臺灣雲林地方法院刑事判決　　　　　　　　　　　　　　　九十三年度易字第七號
　　公　訴　人　臺灣雲林地方法院檢察署檢察官
　　被　　　告　丁○○
右列被告因竊盜案件，經檢察官提起公訴（九十二年度偵字第五二七三號）及移
辦（九十三年度偵字第一０一五號），被告就被訴事實為有罪之陳述，本院聽取當事
人之意見後，裁定依簡式審判程序審理，茲判決如左：
    主  文
丁○○連續攜帶兇器毀越門扇於夜間侵入住宅竊盜，處有期徒刑壹年。扣案之鐵剪壹
支沒收。
    事  實
一、丁○○基於意圖為自己不法所有之概括犯意，於如附表所示之時、地，以附表所
    示之方法，連續竊取各該被害人所有如附表所示之財物（犯罪之時間、地點、犯
    罪手法、所得財物均詳如附表編號一至七所示）。嗣經被害人乙○○發覺報警，
    並於九十二年十二月十三日下午五時二十分許，為警在雲林縣台西鄉○○村○○
    路二九一巷九六號丁○○住處查獲，並扣得被告所有之鐵剪一支。
二、案經雲林縣警察局臺西分局報告臺灣雲林地方法院檢察官偵查起訴暨移送併案審
    理。
    理  由
一、本件被告所犯為死刑、無期徒刑、最輕本刑三年以上有期徒刑以外之罪，並經被
    告於準備程序進行中，就前揭被訴事實為有罪之陳述，經法官告知簡式審判程序
    之旨，並聽取公訴人、被告及辯護人之意見後，合議庭認為適宜，依刑事訴訟法
    第二百七十三條之一第一項之規定，裁定進行簡式審判程序，合先敘明。
二、右開犯罪事實，業據被告丁○○於本院審理中坦承不諱，核與被害人己○○、庚○○、乙○○、甲○○、戊○○、簡惠幸於警訊之指訴及證人凌港、林萬憲於警
    訊之證述相符，並有搜索扣押筆錄、扣押物品目錄表各一份、贓物認領收據六紙
    、現場照片十五幀附卷可稽，及鐵剪一支扣案可資佐證。是被告之自白核與事實
    相符，本件事證明確，被告連續竊盜之犯行，均堪認定。
三、按被告竊盜如附表編號四、五所示財物時，所用鐵剪一支，其客觀上具有危險性
    ，足以對人之身體、生命構成威脅，可供兇器使用，自屬兇器之一種。是核被告
    就附表編號一、二所為，係犯刑法第三百二十一條第一項第一、二款之於夜間侵
    入住宅、毀越門扇竊盜罪；就附表編號三所為，係犯同法第三百二十條第三項、
    第一項普通竊盜未遂罪；就附表編號四所為，係犯同法第三百二十一條第一項第
    三款之攜帶兇器竊盜罪；就附表編號五所為，係犯同條項第一、二、三款之於夜
    間侵入住宅、毀越門扇、攜帶兇器竊盜罪；就附表編號六、七所為，係犯同法第
    三百二十條第一項之普通竊盜既遂罪。被告先後所為之上開普通竊盜既遂、未遂
    、加重竊盜既遂犯行，時間緊接，顯係基於概括犯意為之，為連續犯，並依刑法
    第五十六條之規定，應以於夜間侵入住宅、毀越門扇、攜帶兇器竊盜一罪論，並
    加重其刑。公訴意旨認編號四部分尚構成夜間侵入住宅、毀越門扇之加重竊盜罪
    ，然刑法第三百二十一條第一項第二款所謂之門扇、牆垣或其他安全設備，均須
    與住宅、有人居住之建築物、船鑑有關者，始屬之，該檳榔攤並無人居住，亦非
    住宅，則該檳楖檳之窗戶，即非該條款所謂之門扇或安全設備，是此部分並不成
    立夜間侵入住宅或毀越門扇竊盜罪；另移送併辦意旨認編號七係屬竊盜未遂犯行
    ，然因被告已將竊得之財物移入自己管領範圍，是應論以竊盜既遂罪，附此敘明
    。又公訴人雖僅就附表編號一至五之竊盜犯行起訴，然檢察官就犯罪事實一部起
    訴者，其效力及於全部，且被告所為附表編號六至七之普通竊盜犯行，既經檢察
    官移送併案，復與前揭起訴部分，有連續犯之裁判上一罪關係，本院自應併予審
    判。公訴人雖求處有期徒刑二年，然本院審酌被告正值青年，竟不思自食其力，
    而屢以竊取他人財物之方式獲取不法利益，已對他人造成財產損害及困擾，被害
    人到庭多表示不願原諒被告，請求量處重刑，惟被告犯後已坦承犯行，態度良好
    等一切情狀，量處如主文所示之刑。扣案之鐵剪一支，為被告所有，供本件犯罪
    所用之工具，應依刑法第三十八條第一項第二款之規定，宣告沒收。
據上論斷，應依刑事訴訟法第二百七十三條之一、第二百九十九條第一項前段，刑法
第五十六條、第三百二十一條第一項第一款、第二款、第三款、第三十八條第一項第
二款，罰金罰鍰提高標準條例第一條前段，判決如主文。
本案經檢察官丙○○到庭執行職務。
中      華      民      國      九十三      年      四      月    六    日
                                         臺灣雲林地方法院刑事第四庭
                                             法  官  吳錦佳
右正本證明與原本無異。
如不服本判決，應於判決送達後十日內向本院提出上訴狀( 應附繕本 )。
                                             書記官  王淑美
中      華      民      國      九十三      年      四      月    六    日
附表：
┌──┬─────┬─────┬───────┬───┬─────┐
│編號│犯罪時間  │犯罪地點  │犯罪手法      │被害人│備註      │
├──┼─────┼─────┼───────┼───┼─────┤
│一  │九十二年十│雲林縣臺西│自甲○○住處隔│甲○○│竊取甲○○│
│    │一月十日凌│鄉五港村五│壁二樓翻越至林│      │及其妻丁玉│
│    │晨五時許  │港路二六三│天助住處後，打│      │蓮之身分證│
│    │          │號甲○○住│開二樓大門（未│      │二張、林天│
│    │          │處        │上鎖），入內竊│      │助所有之神│
│    │          │          │取甲○○所有之│      │明金牌一片│
│    │          │          │物品。        │      │、洋酒二瓶│
├──┼─────┼─────┼───────┼───┼─────┤
│二  │九十二年十│雲林縣臺西│徒手打開己○○│己○○│竊取己○○│
│    │二月八日凌│鄉五港村海│住處浴室之窗戶│      │所有之易利│
│    │晨一時許  │豐路二段三│（未上鎖）後，│      │信手機一支│
│    │          │九四之二號│越入住宅竊取傅│      │、信用卡三│
│    │          │己○○住處│雅惠之物品。  │      │張、駕駛執│
│    │          │          │              │      │照、身分證│
│    │          │          │              │      │、健保卡、│
│    │          │          │              │      │健保ＩＣ卡│
│    │          │          │              │      │等各乙張、│
│    │          │          │              │      │、現金二百│
│    │          │          │              │      │六十餘元等│
│    │          │          │              │      │物品      │
├──┼─────┼─────┼───────┼───┼─────┤
│三  │九十二年十│雲林縣臺西│打開檳榔攤旁車│庚○○│竊取庚○○│
│    │二月八日晚│鄉富琦村臺│庫之門（未上鎖│      │所有之鐵條│
│    │間八時許  │十七線與和│）後，入內欲竊│      │未遂      │
│    │          │平路路口黃│取庚○○所有而│      │          │
│    │          │財生所有之│置於該處之鐵條│      │          │
│    │          │車庫      │，然因無法搬動│      │          │
│    │          │          │而未遂。      │      │          │
├──┼─────┼─────┼───────┼───┼─────┤
│四  │九十二年十│雲林縣臺西│持其所有而客觀│庚○○│竊取庚○○│
│    │二月九日晚│鄉富琦村臺│上足對人身安全│      │所有之香煙│
│    │間九時許  │十七線與和│產生危害之鐵剪│      │數十包、諾│
│    │          │平路路口黃│乙支，將檳榔攤│      │基亞（ＮＯ│
│    │          │財生所經營│之鐵窗（未上鎖│      │ＫＩＡ）手│
│    │          │之檳榔攤  │）剪斷後，打開│      │機乙支、身│
│    │          │          │窗戶，由鐵窗斷│      │分證一張  │
│    │          │          │裂處之縫隙爬入│      │      │
│    │          │          │屋內，竊取黃財│      │          │
│    │          │          │生所有之物品。│      │          │
├──┼─────┼─────┼───────┼───┼─────┤
│五  │九十二年十│雲林縣臺西│持上開鐵剪乙支│乙○○│乙○○所有│
│    │二月十三日│鄉五港村五│，將乙○○住處│      │之ＣＤ四片│
│    │凌晨一時許│港路二九一│廚房之鐵窗（未│      │、光碟五十│
│    │          │巷一ＯＯ號│上鎖）剪斷後，│      │片、手錶二│
│    │          │          │打開窗戶，由鐵│      │支、戒指一│
│    │          │          │窗斷裂之縫隙爬│      │只、郵局儲│
│    │          │          │入屋內，竊取林│      │金簿一本、│
│    │          │          │明松所有之物品│      │印章一個  │
│    │          │          │。            │      │          │
├──┼─────┼─────┼───────┼───┼─────┤
│六  │九十三年二│雲林縣台西│徒手竊取戊○○│戊○○│竊取後將拖│
│    │月七日晚間│鄉五港村五│所有之二輪拖車│      │車潻成藍色│
│    │七時許    │港路二九一│一台得手。    │      │          │
│    │          │巷七四號凌│              │      │          │
│    │          │富美住處旁│              │      │          │
├──┼─────┼─────┼───────┼───┼─────┤
│七  │九十三年二│雲林縣台西│徒手竊取鐵架九│林焜煌│因證人林萬│
│    │月七日晚間│鄉復琪村崙│支，再搬上前揭│      │憲發覺報警│
│    │十時二十分│豐二二四巷│竊得之二輪拖車│      │處理      │
│    │          │四三號旁  │得手。        │      │          │
└──┴─────┴─────┴───────┴───┴─────┘
附錄本判決論罪之法條：
刑法第三百二十條
意圖為自己不法之所有或第三人不法之所有，而竊取他人之動產者，為竊盜罪，處五
年以下有期徒刑、拘役或五百元以下罰金。
意圖為自己不法之所有或第三人不法之利益，而竊佔他人之不動產者，依前項之規定
處斷。
前二項之未遂犯罰之。
刑法第三百二十一條
犯竊盜罪而有左列情形之一者，處六月以上、五年以下有期徒刑：
一  於夜間侵入住宅或有人居住之建築物、船艦或隱匿其內而犯之者。
二  毀越門扇、牆垣或其他安全設備而犯之者。
三  攜帶兇器而犯之者。
四  結夥三人以上而犯之者。
五  乘火災、水災或其他災害之際而犯之者。
六  在車站或埠頭而犯之者。
前項之未遂犯罰之。
